臺灣高等法院高雄分院刑事裁定
111年度聲字第487號
聲  請  人  
即  被  告  吳俊忠





聲請人  即
選任辯護人  鄭淑貞律師
聲  請  人  
即  被  告  熊俐棋




聲請人  即
選任辯護人  趙家光律師
上列聲請人因被告等殺人等案件（110年度上訴字第631號），聲
請具保停止羈押，本院裁定如下：
    主  文
聲請駁回。
    理  由
一、聲請人即被告吳俊忠（下稱被告吳俊忠）及其辯護人聲請意
    旨略以：本案相關證據都已調查清楚，被告吳俊忠並無串供
    之虞，且被告吳俊忠在被羈押前有固定住所，與同案被告熊
    俐棋間有穩定之交往關係，故被告吳俊忠不可能逃亡，況且
    不得以被告吳俊忠涉犯重罪為唯一之羈押理由，因而希望可
    以准予交保云云。
二、聲請人即被告熊俐棋（下稱被告熊俐棋）及其辯護人聲請意
    旨略以：被告熊俐棋有固定住居所，家庭羈絆性強，沒有逃
    亡之虞，且相關證據已調查清楚，被告熊俐棋並無勾串、滅
    證之虞，此外，亦不得以涉犯重罪為唯一之羈押理由，故希
    冀讓被告熊俐棋交保以籌措金錢與被害人家屬和解云云。
三、按被告及得為其輔佐人之人或辯護人，得隨時具保，向法院
    聲請停止羈押，刑事訴訟法第110條第1項定有明文。又羈押
    被告之目的，在於確保訴訟程序之進行、確保證據之存在及
    真實，並確保刑罰之執行，且聲請停止羈押，除有刑事訴訟
    法第114條各款所列情形之一不得駁回者外，被告有無羈押
    之必要或得以具保、責付、限制住居而停止羈押等節，法院
    自得就具體個案情節予以斟酌決定，如就客觀情事觀察，法
    院許可羈押之裁定在目的與手段間之衡量並無明顯違反比例
    原則情形，即無違法或不當可言。又憲法保障人民身體自由
    之意旨，被告犯上開重罪條款且嫌疑重大者，仍應有相當理
    由認為其有逃亡之虞，法院為確保追訴、審判或執行程序之
    順利進行，此際予以羈押，係屬維持刑事司法權有效行使之
    最後必要手段。倘以重罪常伴有逃亡之高度可能性，為脫免
    刑責及受罰之人性本質，一般正常之人，依其合理判斷，可
    認為該犯重罪嫌疑重大之人具有逃亡之相當或然率存在，即
    已該當相當理由之認定標準，不以達到充分可信或確定程度
    為必要。且其認定，固不得憑空臆測，但不以絕對客觀之具
    體事實為限，若有某些跡象或情況作為基礎，即無不可（最
    高法院98年度台抗字第668號裁定意旨參照）。
四、查被告吳俊忠、熊俐棋因涉犯刑法第271條第1項殺人罪、同
    法第302條第1項私行拘禁罪、同法第247條第1項損壞及遺棄
    屍體罪，前經臺灣橋頭地方法院於民國110年4月9日以109年
    度訴字第346號判決分別判處應執行有期徒刑19年4月、17年
    8月，嗣經檢察官及上開被告2人提起上訴，本院審理後於11
    1年4月12日以110年上訴字第631號判決將被告吳俊忠共同犯
    私行拘禁罪部分撤銷，改判處有期徒刑2年6月，並與其他上
    訴駁回部分，定其應執行有期徒刑19年7月；就被告熊俐棋
    部分則上訴駁回，而維持原判決刑度。再者，本院經訊問被
    告吳俊忠、熊俐棋後，認其等犯罪嫌疑確屬重大，有刑事訴
    訟法第101條第1項第1款、第2款、第3款之情形，遂於110年
    6月11日執行羈押，並分別自110年9月11日起、110年11月11
    日起、111年1月11日起、111年3月11日起各延長羈押2月。
五、被告吳俊忠、熊俐棋雖均聲請具保停止羈押，然因其等所涉
    刑法第271條第1項殺人罪，屬最輕本刑為有期徒刑5年以上
    之重罪，上開被告2人雖均否認此部分犯行，然據卷內各項
    證據所示，堪認其等犯罪嫌疑確屬重大；另因被告2人所犯
    屬重大危害社會治安之案件，本院就其等所為全部犯行業已
    分別認定應執行有期徒刑19年7月、17年8月，此等刑度對於
    未來人身自由受拘束之程度至深且鉅，故伴隨逃亡之可能性
    亦相對增加，益足見被告2人確有避重就輕不願接受重刑而
    有規避刑罰之可能；況且，被告吳俊忠、熊俐棋自陳其等在
    得悉被害人往生後，係將被害人屍體以鹽酸等物加以毀壞並
    棄置於人煙罕至之處所，時隔多年之後，始遭他人發覺等情
    ，且被告2人於犯後尚投宿於外地旅館，亦足認其等確有逃
    亡及湮滅罪證之客觀事實，是被告2人均具有刑事訴訟法第1
    01條第1款、第2款、第3款之羈押原因至明。此外，本院審
    酌被告2人所涉殺人犯行，對於人身安全及社會治安之危害
    程度均屬非輕，權衡刑事司法權之有效行使及公共利益之維
    護，與其等人身自由及訴訟防禦權受限制之情況，認若僅命
    被告2人具保、責付或限制住居等侵害較小之手段，實不足
    以確保審判或執行程序之順利進行，而認被告2人仍有繼續
    羈押之必要。
六、綜上所述，本院認前開羈押原因尚未消滅，斟酌命被告吳俊
    忠、熊俐棋2人具保，並不足以確保審判或執行程序之順利
    進行，仍有羈押被告2人之原因及必要等情，已如前述，尚
    無從以具保或其他方式替代羈押。此外，上開被告2人復無
    刑事訴訟法第114條所定各款聲請停止羈押不得駁回之情形
    ，爰此，本件被告2人及其等辯護人聲請具保停止羈押，為
    無理由，均應予以駁回。
據上論結，應依刑事訴訟法第220條，裁定如主文。 
中　　華　　民　　國　 111　　年　　5 　　月　　4 　　日
                  刑事第七庭    審判長法  官  李璧君
                                      法  官  李東柏
                                      法  官  葉文博
以上正本證明與原本無異。
如不服本裁定應於送達後5日內向本院提出抗告狀。
中　　華　　民　　國　　111 　年　　5 　　月　　4 　　日
　　　　　　　　　　　　　　　　　　　書記官  蕭家玲